臺灣臺南地方法院臺南簡易庭裁定
110年度南秩字第29號

移送機關    臺南市政府警察局第四分局

被移送人    簡道  


上列被移送人因違反社會秩序維護法案件，經移送機關以110年
度3月17日南市警四偵字第1100124830號移送書移送審理，本院
裁定如下：
    主　　文
簡道無正當理由攜帶具有殺傷力之器械，處罰鍰新臺幣肆仟元。
扣案之折疊刀壹把沒入。
    事實理由及證據
一、被移送人簡道於下列時、地有違反社會秩序維護法之行為：
（一）時間：民國110年3月3日18時29分許。
（二）地點：臺南市○○區○○路000號之1（全家超商）。
（三）行為：被移送人簡道於上述行為時、地與在場人常奕廷發
      生爭執，過程中被移送人簡道因不明原因拿出一把折疊刀
      揮舞，在場店員遂報案通知警方到場處理，員警遂逕行通
      知被移送人至派出所說明，據以調查。
二、上開事實，有下列之事證證明屬實。
（一）被移送人簡道、在場人常奕廷警詢筆錄、警詢錄音（影）
      光碟1 片。
（二）權利告知書、扣押筆錄、扣押物品目錄表、扣押物品收據
      、本案相關照片、被送人戶籍資料及相片可資佐證。
三、按無正當理由攜帶具殺傷力之器械、化學製劑或其他危險物
    品者，處3日以下拘留或新臺幣3萬元以下罰鍰，社會秩序維
    護法第63條第1項第1款定有明文。本條款之構成要件，須行
    為人客觀上有攜帶具有殺傷力之器械、化學製劑或其他危險
    物品之行為，且該攜帶係無正當理由，因而有危害社會安全
    之情形，始克當之。亦即應就行為人客觀上攜帶具有殺傷力
    器械之行為，依其攜帶行為之目的，考量行為人攜帶當時之
    時間、地點、身分、舉止等因素，據以認定其是否已構成該
    行為，合先敘明。
四、經查，被移送人簡道於上開時間、地點攜帶摺疊刀1把等情
    ，有調查筆錄、扣押筆錄、扣押物品目錄表及扣押物品收據
    在卷可稽。而扣案之摺疊刀刀片以堅硬之金屬材料所製成，
    且經開鋒而呈尖銳狀，客觀上具有殺傷力乙節，此亦有照片
    附卷可證，足徵上開扣押之器械應屬可攻擊他人之刀械而具
    有殺傷力至明。被移送人簡道固辯稱攜帶上開刀械係用於割
    路邊的野草、野花云云，惟該扣案刀械顯非一般割草常見之
    農務用器械，可見被移送人簡道攜帶上開刀械之目的顯非正
    當，堪認已有危害社會安全之情形。基此，被移送人簡道無
    正當理由攜帶具有殺傷力之彈簧刀，足以構成對公眾安全之
    威脅，其行為核與社會秩序維護法第63條第1項第1款之構成
    要件相符，自應予以裁罰。本院審酌被移送人違反之手段、
    原因、違反之義務、刀械殺傷力程度及違害社會安全之範圍
    等情狀，爰裁罰如主文第1項所示。
五、末按供違反本法行為所用之物，以行為人所有者為限，得沒
    入之，社會秩序維護法第22條第3項前段定有明文。查本件
    扣案之彈簧刀1把，係供被移送人簡道違反本法所用之物，
    被移送人簡道亦自承係其朋友給與而為其所有，是上開器械
    依前揭規定，應併宣告沒入之。
六、據上論斷，依社會秩序維護法第45條第1項、第63條第1項第
    1款、第22條第3項前段，裁定如主文。
中　　華　　民　　國　 110　　年　　4 　　月　　12　　日
                  臺灣臺南地方法院臺南簡易庭
                                  法　官  李杭倫
以上正本證明與原本無異。
如不服本裁定，得於裁定書送達之翌日起5 日內，以書狀敘述理
由，向本庭提起抗告。
中　　華　　民　　國　　110 　年　　4 　　月　　12　　日
                                  書記官  黃怡惠